臺灣桃園地方法院刑事判決　　　　　　110年度原侵訴字第4號
公　訴　人　臺灣桃園地方檢察署檢察官 
被　　　告　風政佑


指定辯護人　本院公設辯護人彭詩雯
上列被告因妨害性自主罪案件，經檢察官提起公訴（109 年度偵
字第17886 號），本院判決如下：
    主  文
甲○○犯強制性交罪，處有期徒刑參年陸月。
    事  實
甲○○與代號AE000-A000000 號之女子（真實姓名年籍詳卷，下
稱A 女）為前男女朋友，於民國109 年5 月10日上午6 時許，2
人在某KTV 唱歌結束準備離開時，甲○○竟基於強制性交之犯意
，對A 女佯稱一起搭乘計程車送A 女回家等語，A 女不疑有他上
車後，甲○○卻指示司機將渠等載往桃園市○○區○○路000 號
之「春日旅館」，而於同日上午6 時16分許，在該旅館之307 號
房間投宿休息，嗣在上開旅館房內，甲○○先徒手毆打A 女之臉
部致傷（傷害部分未據告訴），A 女乃進入房間廁所內以視訊電
話向其胞兄即代號AE000-A109211A號之男子（真實姓名年籍詳卷
，下稱B 男）求救，A 女從廁所出來後，甲○○乃違反A 女之意
願，將A 女壓制在床上，並強行脫去A 女之內褲及外褲，不顧A
女向其稱：不要等語，仍以其陰莖插入A 女之陰道內，以此方式
對A 女為強制性交行為1 次得逞。
    理  由
一、證據能力：
  ㈠按被告以外之人於審判外之陳述，雖不符刑事訴訟法第159
    條之1 至第159 條之4 之規定，而經當事人於審判程序同意
    作為證據，法院審酌該言詞陳述或書面陳述作成時之情況，
    認為適當者，亦得為證據，刑事訴訟法第159 條之5 第1 項
    定有明文。本案被告甲○○及其辯護人於本院準備程序時，
    就本判決所引用審判外之言詞或書面陳述，均明示同意有證
    據能力（見本院侵訴字公開卷【下稱本院卷】第41頁），本
    院審酌上開證據資料製作時之情況，並無違法不當或證明力
    明顯過低之情形，亦認為以之做為證據應屬適當，依前揭規
    定，認均具有證據能力。
  ㈡至本案認定事實所引用之非供述證據，並無證據證明係公務
    員違背法定程式所取得，依刑事訴訟法第158 條之4 反面解
    釋，均得為證據。
二、上揭事實，業據被告於警詢、偵查及本院審理時均坦認不諱
    （見偵查公開卷【下稱偵卷】第8 至10頁、第108 至109 頁
    、本院卷第40頁），核與證人即告訴人A 女於警詢、偵查中
    指述、證人B 男（即A 女之胞兄）於偵查中證述之情節大致
    相符（見偵卷第21至24頁、第97至98頁、第127 頁、第137
    至138 頁），並有性侵害案件專用代號與真實姓名對照表、
    案發現場照片、春日旅館住宿資料翻拍照片、監視器錄影畫
    面截圖、A 女手繪現場擺設示意圖、桃園市政府警察局龜山
    分局大坑派出所查訪表、內政部警政署刑事警察局鑑定書、
    敏盛綜合醫院受理疑似性侵害事件驗傷診斷書、被告與A 女
    之和解書等件在卷可稽（見偵查不公開卷第5 頁、第31至35
    頁、第63頁、偵卷第29頁、第35頁、第41至51頁、第73至75
    頁、第115 頁），足認被告前開任意性自白確與事實相符，
    堪以採信。綜上所述，本案事證明確，被告上揭犯行洵堪認
    定，應予依法論科。
三、論罪科刑：
  ㈠罪名：
    按刑法第221 條第1 項規定之「其他違反其意願之方法」，
    係指該條所列舉之強暴、脅迫、恐嚇、催眠術以外，其他一
    切違反被害人意願之方法，妨害被害人之意思自由者而言，
    不以類似於本條所列舉之強暴、脅迫、恐嚇、催眠術等相當
    之其他強制方法，足以壓抑被害人之性自主決定權為必要（
    最高法院97年度第5次 刑事庭會議決議意旨參照）。準此，
    行為人如以違反被害人意願之方法，妨害被害人之意思自由
    ，而為刑法第10條第5 項規定之性交行為，即足以構成刑法
    第221 條第1 項之違反意願強制性交罪。本案被告將A 女壓
    制在床上，並強行脫去A 女之外褲及內褲，經A 女不斷表達
    拒卻之意，仍違反A 女意願，逕自將其生殖器插入A 女陰道
    內，以此強暴方法壓抑A 女之性自主決定權，對A 女為性交
    行為，核其所為，係犯刑法第221 條第1 項之強制性交罪。
  ㈡不予酌減其刑之說明：
  ⒈按犯罪之情狀顯可憫恕，認科以最低度刑仍嫌過重者，得酌
    量減輕其刑，刑法第59條定有明文。此規定必須犯罪有特殊
    之原因，在客觀上足以引起一般人之同情，認為即予宣告法
    定低度刑期仍嫌過重者，始有其適用，至於被告犯罪動機、
    犯罪手段、犯罪後之態度等情狀，僅可為法定刑內從輕量刑
    之審酌因子，不得據為酌量減輕之理由（最高法院51年台上
    字第899 號判例、77年度台上字第4382號判決即同此旨）。
  ⒉被告之辯護人雖以被告坦承犯行，且已獲得A 女原諒等情，
    請求依刑法第59條之規定減輕其刑，然刑法第221 條第1 項
    規定之強制性交罪，係屬對於被害人之人性尊嚴及性自主決
    定權最嚴重之侵害，本院審酌被告為滿足自己之性慾，將A
    女誘騙至旅館後，不顧A 女拒卻反對，竟將A 女壓制於床上
    ，違反A 女意願而為性交行為，其行徑惡劣，對於法益之破
    壞性未有稍減，亦無事證可認其犯罪出於何種特殊之原因與
    環境，而有顯可憫恕之情狀。被告雖於犯罪後與A 女和解並
    獲原諒，然衡酌此罪之法定最輕刑度為3 年以上有期徒刑、
    立法目的、侵害法益之嚴重性、不可回復性以及本案犯罪情
    狀以觀，本院認為並無情輕法重、堪予憫恕之處，無縱科以
    最低刑度猶嫌過重之情形，自不宜再援用刑法第59條規定，
    減輕其刑。
  ㈢量刑：
    茲以行為人之責任為基礎，本院審酌被告為求滿足自身性慾
    ，竟不知尊重A 女身體自主權與性自主意願，而對於A 女為
    強制性交行為，嚴重戕害A 女之人性尊嚴，造成A 女身心受
    創，此遭性侵之陰影恐終身難以抹滅，自應予以嚴懲；惟念
    被告犯後終能坦認犯行，及其自陳高職畢業之智識程度、職
    業司機、家境勉持等生活狀況（見偵卷第7 頁被告警詢筆錄
    受詢問人欄），復考量被告於事發後已與A 女達成和解，並
    獲A 女原諒，暨其犯罪動機、目的、情節、手段等一切情狀
    ，爰量處如主文所示之刑，以資懲儆。
據上論斷，應依刑事訴訟法第299 條第1 項前段，判決如主文。
本案經檢察官劉偉誠、賴心怡提起公訴，檢察官蔡宜均到庭執行
職務。
中    華    民    國    110    年    10    月    20   日
                  刑事第十一庭    法  官  潘政宏
                                  法  官  林育駿
                                  法  官  蔡旻穎
以上正本證明與原本無異。
如不服本判決應於收受判決後20日內向本院提出上訴書狀，並應
敘述具體理由。其未敘述上訴理由者，應於上訴期間屆滿後20日
內向本院補提理由書(均須按他造當事人之人數附繕本)「切勿逕
送上級法院」。 
                                  書記官  鐘柏翰
中    華    民    國   110    年    10    月    21    日
 
 
 
附錄論罪科刑法條全文：
中華民國刑法第221 條
對於男女以強暴、脅迫、恐嚇、催眠術或其他違反其意願之方法
而為性交者，處3 年以上10年以下有期徒刑。
前項之未遂犯罰之。